【裁判字號】    95,裁,2218
【裁判日期】    951005
【裁判案由】    地價稅
【裁判全文】
最  高  行  政  法  院  裁  定
                                     95年度裁字第02218號
上  訴  人  建林工業股份有限公司
代  表  人  甲○○
被 上訴 人  新竹市稅捐稽徵處
代  表  人  乙○○
上列當事人間因地價稅事件，上訴人對於中華民國94年4月7日臺
北高等行政法院93年度訴字第2279號判決，提起上訴，本院裁定
如下：
    主  文
上訴駁回。
上訴審訴訟費用由上訴人負擔。
    理  由
一、按對於高等行政法院判決上訴，非以其違背法令為理由，不
    得為之，行政訴訟法第242條定有明文。是對於高等行政法
    院判決上訴，若未具體說明原判決違背何項法令、不適用或
    如何適用不當之具體情事，即非主張原判決違背法令以為上
    訴理由，其上訴不應准許。
二、本件上訴人所有座落新竹市○○段○○段437地號土地，位於
    新竹市都市計畫工業區內，經新竹市政府核准系爭土地設置
    學府加油站面積為1,325.66平方公尺，並向原處分機關申請
    改按特別稅率計徵地價稅，惟嗣後上訴人復於民國（下同）
    90年10月24日申請核准變更系爭土地設置學府加油站面積為
    1,069.68平方公尺，據此，原處分機關函覆系爭土地其中面
    積1,069.68平方公尺准自91年度起改按千分之十特別稅率課
    徵地價稅，餘3,393.32平方公尺仍按一般用地稅率課徵；上
    訴人不服，提起訴願，遭決定駁回，遂提起本件行政訴訟。
三、上訴人上訴意旨略以：按同一筆土地內之部分土地核准為加
    油站之開發，其餘部分之土地雖未在核准開發之範圍內，但
    在開發加油站之興建階段，勢需使用加油站毗鄰之土地，諸
    如施工車輛之進出、土方之堆放等，此乃眾人所知之常識，
    故在加油站開發階段，所需使用之毗鄰土地，自得依相同優
    惠稅率課徵地價稅，原審判決未加斟酌，顯違經驗法則等語
    。查無論依土地稅法第18條第1項第4款、或同法施行細則第
    13條第1項第5款、或財政部86年8月14日台財稅第860480336
    號函釋，均無核准開發範圍之毗鄰土地得以適用特別稅率課
    徵地價稅之規定，上訴人主張在開發加油站之興建階段，勢
    需使用加油站毗鄰之土地，固屬實情，惟此與該毗鄰土地得
    否適用特別稅率係屬兩事，而毗鄰土地得否適用特別稅率乃
    立法政策之考量，與經驗法則無涉，上訴意旨執以指摘，顯
    未具體指明原判決違背何項法令、不適用或如何適用不當之
    具體情事，依首開規定及說明，其上訴為不合法，應予駁回
    。
四、依行政訴訟法第249條第1項前段、第104條、民事訴訟法第
    95條、第78條，裁定如主文。
中    華    民    國    95    年    10    月    5     日
                  第四庭審判長法  官  高  啟  燦
                              法  官  黃  璽  君
                              法  官  廖  宏  明
                              法  官  楊  惠  欽
                              法  官  林  樹  埔
以  上  正  本  證  明  與  原  本  無  異
中    華    民    國    95    年    10    月    5     日
                              書記官  吳  玫  瑩


司法院資訊處製作；財團法人民間司法改革基金會備份。
